# 请教 chenyiwei 版主：权益法核算长期股权投资转为其他权益工具投资

提问人：562345436 时间：2019-01-16 15:50:04
权益法核算长期股权投资因对被投资单位失去重大影响（不再对被投资单位派驻董监事），是否可以从长期股权投资转入其他权益工具投资？若进行重分类，应如何进行会计处理？原权益法核算下确认的投资收益、资本公积、其他综合收益是否需要转出？

回答人：chenyiwei
这种情况不是重分类，而是原有的长期股权投资的终止确认和一项新金融资产的初始确认。因此，在初始确认时，管理层可将非交易性权益工具投资指定为以公允价值计量且其变动计入其他综合收益。
因为是对原权益法长投的处置，所以视同按公允价值出售该项长投，确认处置损益，原累积的其他综合收益和资本公积也应相应进行转出处理。

提问人：rainaway 时间：2019-05-20 18:29:11
请教版主， 2018 年 8 月，公司因对投资企业丧失董事席位，因此把持有的股票由长投变为可供出售金融资产。成本和当天公允价之间的 5 亿亏损计入当期损益。 请问这个可供出售金融资产初始成本如何计量？
2019 年 4 月，公司召开董事会，决定出售该可供出售金融资产。请问这个可供出售金融资产的公允价值变动计入其他综合收益内的收益额，是计入当期损益还是计入留存收益？谢谢。

回答人：chenyiwei
1 、成本为丧失控制权当日的公允价值。 2 、如果 2019 年度尚未执行新金融工具准则，则计入当期损益。

提问人：rainaway 时间：2019-05-20 19:35:12
谢谢版主，可否追问。 2018 年中，长投变可供出售金融资产当天股价 10元。 2019 年 4 月，假设董事会决定出售该可供出售金融资产之后次日出售，股价为 5 元。且公告内已经宣布采取新准则，将之前计入其他综合收益的累计利得或损失转出计入留存收益，不影响公司当期损益。 那么出售当天，该金融资产的成本之间与卖出价格之间的差价，对利润表是否还有影响？

回答人：chenyiwei
新准则下如果分类为 FVTPL 的，则对 2019 年度利润的影响金额 = 转让价款-20019 年年初公允价值。

提问人：aegis 时间：2019-05-27 17:59:45
“因对被投资单位失去重大影响（不再对被投资单位派驻董监事）”
不需要区分丧失派驻权利还是怠于行使派驻权利？

回答人：chenyiwei
考虑区分，但与其他股东明确约定放弃派驻权利的情况例外。